【裁判字號】    97,易,2812
【裁判日期】    971216
【裁判案由】    竊盜
【裁判全文】
臺灣板橋地方法院刑事判決              97年度易字第2812號
公  訴  人  臺灣板橋地方法院檢察署檢察官
被      告  己○○
                    （另案羈押在臺灣臺北看守所）
選任辯護人  羅明通律師
            陳又新律師
上列被告因竊盜案件，經檢察官提起公訴（97年度偵字第20862
號），被告於本院準備程序進行中就起訴為有罪之陳述，經告知
被告簡式審判程序之旨，並聽取當事人之意見後，本院裁定進行
簡式審判程序，判決如下：
    主      文
己○○犯如附表所示之竊盜罪，共捌罪，各處如附表所示之刑。
應執行有期徒刑壹年貳月。
    事      實
一、己○○基於意圖為自己不法所有之犯意，於如附表所示之時
    間，以附表所示之手法進入附表所示之地點，竊取附表所示
    之財物。嗣經附表編號1 所示被害人陳文軺報警，經警至陳
    文軺住處採證，經比對發現上開地點遺有己○○之指紋，而
    查知己○○涉犯附表編號1 所示之竊盜犯行，而己○○於警
    方未發覺其另有附表編號2 至8 所示竊盜犯行前，主動向查
    獲之臺北縣政府警察局中和分局警員林榮南供述上開其餘竊
    盜犯行，自首並接受裁判。
二、案經甲○○、庚○○、丙○○、乙○○、戊○○、丁○○訴
    請臺北縣政府警察局中和分局報請臺灣板橋地方法院檢察署
    檢察官偵查起訴。
    理  由
一、本件被告所犯係死刑、無期徒刑、最輕本刑為3 年以上有期
    徒刑以外之罪，其於準備程序中就被訴事實為有罪之陳述，
    經法官告知簡式審判程序之旨，並聽取公訴人、被告之意見
    後，依刑事訴訟法第273 條之1 第1 項規定，經本院裁定進
    行簡式審判程序審理，核先敘明。
二、得心證之理由：
  (一)上揭犯罪事實，業據被告於警詢、檢察官偵查中及本院審理
    坦承不諱（見97年度偵字第20862 號偵查卷第3 至4 頁、第
    38至41頁、本院97年10月31日準備程序筆錄、本院97年11月
    25日審判筆錄），且有證人陳文軺、甲○○、庚○○丙○○
    、乙○○、戊○○、丁○○於警詢中證述（見97年度偵字第
    20862 號偵查卷第5 至12頁）、內政部警政署刑事警察局97
    年6 月5 日行紋字第0970081394號鑑驗書、勘驗採證同意書
    各1 份、照片2 張可資佐證，足認被告自白與事實相符，應
    堪採信。
  (二)被告於警詢中供稱：伊先後於97年4 月15日至臺北縣中和市
    ○○路167 巷42號4 樓行竊、於同年月25日至同巷44號5樓
    行竊、於同年月23日至同巷44號3 樓行竊、於同年5 月底至
    同巷40號5 樓行竊、於同年5 月27日、29日至同巷40號2樓
    行竊、於同年6 月中旬至同巷28號7 樓行竊，伊均是晚間2
    時至4 時許之間行竊等語（見97年度偵字第20862 號偵查卷
    第4 頁），於檢察官偵查中供稱：伊有於97年4 月15日至臺
    北縣中和市○○路167 巷42號3 樓行竊，伊應是當晚10 至
    11時許進入該處行竊，另伊於同年月15日至臺北縣中和市○○路167 巷42號4 樓行竊，伊大約在早上4 、5 時許進入該
    處，當時已經天亮；伊又於同年月25日至臺北縣中和市○○
    路167 巷44號5 樓行竊，伊大約在早上5 時許進入該處，當
    時天快亮；伊另於同年5 月中旬至臺北縣中和市○○路167
    巷44號3 樓行竊，伊大約在早上4 時許進入該處；伊復於同
    年5 月27日、同年5 月29日至臺北縣中和市○○路167 巷40
    號2 樓行竊，伊大約在早上5 時許進入該處；伊於同年5 月
    29日至臺北縣中和市○○路167 巷40號5 樓行竊，伊大約在
    早上5 時許出門；伊另於同年6 月18日至臺北縣中和市○○
    路167 巷28號7 樓行竊，伊在天亮後進入該處等語（見97年
    度偵字第20862 號偵查卷第40至41頁），於本院審理時供稱
    ：除附表編號1 所示之案件伊係於晚間10時餘許行竊外，其
    他案件伊均在早晨4 、5 時許行竊等語（見本院97年10 月
    31日準備程序筆錄）。被告就其行竊之時間或謂晚間2 至4
    時，或稱早上4 、5 時許，亦有稱天亮後，而依中華民國97
    年日出日沒時刻表，被告前開行竊日期，日出時間約在上午
    5 時餘許，則被告是否均在日出前之夜間行竊，不無可疑，
    而被告行竊次數高達8 次，實難強要其一一清楚記憶其行竊
    之正確時點，故尚難單以其前開所陳而認定其行竊之時點。
    惟依被告前開所述其行竊時間約在晚間2 時至上午5 時餘許
    等語，佐以證人丙○○（即附表編號4 被害人）於警詢中證
    述：伊於97年5 月中旬某日早上4 時10分許發現住處遭竊等
    語（見97年度偵字第20862 號偵查卷第8 頁），可推知被告
    至丙○○住處行竊之時點應在晚間2 時許至丙○○於早上4
    時10分發現遭竊間某時，故此件竊盜被告應係在夜間為之無
    疑。至證人甲○○（即附表編號2 被害人）於警詢中證述：
    伊於97年4 月15日早上7 時15分許發現住處遭竊等語（見97
    年度偵字第20862 號偵查卷第6 頁），證人庚○○（即附表
    編號3 被害人）於警詢中證述：伊於97年4 月25日早上8 許
    發現住處遭竊等語（見97年度偵字第20862 號偵查卷第7頁
    ），證人乙○○（即附表編號5 、6 被害人）於警詢中證述
    ：伊於97年5 月27日早上7 時許、97年5 月29日早上7 時許
    發現住處遭竊等語（見97年度偵字第20862 號偵查卷第10頁
    ），證人戊○○（即附表編號7 被害人）於警詢中證述：伊
    於97年5 月29日早上7 時許發現住處遭竊等語（見97年度偵
    字第20862 號偵查卷第11頁），證人丁○○（即附表編號8
    被害人）於警詢中證述：伊於97年6 月18日早上7 時30 分
    許發現住處遭竊等語（見97年度偵字第20862 號偵查卷第12
    頁），前開被害人均於日出後之上午7 、8 時許始發現渠等
    住宅遭竊，因而無法由前開證人發現渠等住處遭竊之時點進
    而推知被告究係於日出前抑或日出後行竊，故依罪疑惟輕原
    則，應認被告應係於日出後之日間行竊。綜前所述，除附表
    編號1 所示之竊盜犯行係被告於97年4 月15日夜間10至11時
    許間某時為之、附表編號4 所示之竊盜犯行係被告於97年5
    月中旬某日夜間2 時許至4 時10分許某時為之外，並無其他
    積極證據證明被告所為其餘竊盜犯行係於夜間為之，應為有
    利被告之認定，而認被告如附表編號2 、3 、5 至8 之竊盜
    時間應為日出後至被害人發現遭竊間之某時。
  (三)再證人即臺北縣政府警察局中和分局員警林榮南於本院審理
    時證稱：臺北縣中和市○○路167 巷42號3 樓遭竊後，鑑識
    人員前往該處採證，之後渠等取得鑑驗書，因鑑驗書記載前
    開竊案現場採集之指紋與被告相符，故渠等向法院聲請搜索
    票搜索被告住所，但並未查獲應扣押之物，但在搜索過程中
    ，被告向渠等供稱其在該社區另外行竊多起，伊便將被告帶
    回警局製作筆錄，被告於警詢時自承在同社區另外涉犯7 件
    竊盜案件，臺北縣中和市○○路167 巷42號4 樓、同巷44號
    5 樓、同巷40號2 樓、5 樓雖然均有採集到指紋，但並未比
    對出該指紋係何人所有，故被告未供述其犯附表編號2 至8
    所示7 件竊案之前，警方並不知該等竊案之犯罪嫌疑人為何
    人等語（見本院97年11月25日審判筆錄）。依證人林榮南前
    開所述，警方係因採得指紋而知悉被告涉犯臺北縣中和市○○路167 巷42號3 樓（即附表編號1 所示）之竊案，然被告
    於警方未發覺其所犯附表編號2 至8 所示竊盜犯行前，即向
    警方自行陳述其另涉犯上揭竊盜犯行，故就附表編號2 至8
    所示之竊盜犯行而言，被告符合自首無疑。
  (四)綜前，本件事證明確，被告犯行洵堪認定，自應依法論科。
三、查臺北縣中和市○○路167 巷42號3 樓為陳文軺之住宅；臺
    北縣中和市○○路167 巷44號3 樓為丙○○之住宅等情，業
    據證人陳文軺、丙○○於警詢時證述明確，是核被告如附表
    編號1 、4 所示踰越女兒牆於夜間侵入前開陳文軺、丙○○
    之住宅行竊之所為，均係犯刑法第321 條第1 項第2 款、第
    1 款之踰越牆垣於夜間侵入住宅加重竊盜罪，被告如附表編
    號2 、3 、5 至8 所示踰越女兒牆行竊之所為，均係犯刑法
    第321 條第1 項第2 款之踰越牆垣加重竊盜罪。被告所犯如
    附表所示8 件竊盜犯行間，時、地不同，且侵害不同之被害
    人財產法益（雖附表編號5 、6 均係至乙○○住宅行竊，然
    時間相隔2 日，客觀上即屬可分，其犯意、行為個別），客
    觀上彼此可分，應分論併罰。又按毀越門扇而入室行竊，其
    越入行為即屬侵入住宅，已結合於所犯加重竊盜之罪質中，
    無更行構成侵入住宅罪之理，此有最高法院27年上字第1887
    號判例可資參照，本件被告踰越附表編號2 、3 、5 至8 所
    示之女兒牆後進入住宅竊盜，既已論以踰越牆垣之加重竊盜
    罪，揆諸前開判例意旨，則不另論其無故侵入他人住宅罪，
    附此敘明。另公訴意旨認附表編號2 、3 、5 至8 之犯行係
    被告於夜間為之，惟並無積極證據證明被告係於夜間為前開
    竊盜犯行，故僅論以被告踰越牆垣之加重情狀，附此敘明。
    再被告己○○為警查獲後，主動供出其另犯附表編號2 至8
    所示竊盜犯行，並接受裁判，故被告己○○就附表編號2 至
    8 所示竊盜犯行，均合於刑法第62條前段之自首要件，爰各
    依法減輕其刑。審酌被告正值少壯，不思以正途營生，多次
    侵入他人住宅竊取他人財物，對他人居家安全及財產管領造
    成嚴重侵害，所為非是，惟其犯罪後坦承犯行，並與所有被
    害人和解，賠償被害人所受損失，有和解書7 紙在卷可參，
    犯罪後態度尚可，兼衡其有輕度智能不足，有三軍總醫院及
    國軍花蓮總醫院之病歷在卷可按，智識程度不高，及其素行
    、生活狀況、犯罪動機、手段、犯罪所得等一切情狀，分別
    量處如主文所示之刑（各件犯行所科刑度，各如附表所示）
    ，並定其應執行之刑。
據上論斷，應依刑事訴訟法第273 條之1 第1 項、第299 條第1
項前段，刑法刑法第321 條第1 項第1 款、第2 款、第62條前段
、第51條第5 款，判決如主文。
本案經檢察官鄭潔如到庭執行職務。
中    華    民    國    97    年    12    月    16    日
                  刑事第十六庭法  官  何燕蓉
此正本與原本無異。
如不服本判決，應於判決送達後十日內敘明上訴理由，向本院提
出上訴狀（應附繕本），上訴於臺灣高等法院。
                              書記官  李崇文
中    華    民    國    97    年    12    月    22    日
附錄本案論罪科刑法條全文：
中華民國刑法第321條
（加重竊盜罪）
犯竊盜罪而有左列情形之一者，處 6 月以上、 5 年以下有期徒
刑：
一、於夜間侵入住宅或有人居住之建築物、船艦或隱匿其內而犯
之者。
二、毀越門扇、牆垣或其他安全設備而犯之者。
三、攜帶兇器而犯之者。
四、結夥三人以上而犯之者。
五、乘火災、水災或其他災害之際而犯之者。
六、在車站或埠頭而犯之者。
前項之未遂犯罰之。
附表：
┌───┬─────┬──────┬────┬───────────┬─────────┬───┐
│編號  │犯罪時間  │犯罪地點    │被害人  │犯罪方式及竊取物品    │所犯法條罪名及刑期│ 備註 │
│      │          │            │        │                      │                  │      │
├───┼─────┼──────┼────┼───────────┼─────────┼───┤
│1     │97年4 月15│臺北縣中和市│陳文軺  │己○○踰越女兒牆於夜間│刑法第321 條第1 項│      │
│      │日晚上10時│中正路167 巷│        │侵入左開陳文軺之住宅行│第1 款、第2 款    │      │
│      │至11時許間│42號3 樓    │        │竊。竊得身分證及現金新│己○○踰越牆垣於夜│      │
│      │某時      │            │        │臺幣（下同）150,000 元│間侵入住宅竊盜，處│      │
│      │          │            │        │                      │有期徒刑柒月。    │      │
├───┼─────┼──────┼────┼───────────┼─────────┼───┤
│2     │97年4 月15│臺北縣中和市│甲○○  │己○○踰越女兒牆進入左│刑法第321 條第1 項│自首  │
│      │日日出後至│中正路167 巷│        │開犯罪地點行竊。竊得現│第2 款            │      │
│      │同日上午7 │42號4 樓    │        │金2,000 餘元、筆記型電│己○○踰越牆垣竊盜│      │
│      │時15分許間│            │        │腦、SONY行動電話1 支、│，處有期徒刑肆月。│      │
│      │某時      │            │        │駕照、行照、健保卡。  │                  │      │
├───┼─────┼──────┼────┼───────────┼─────────┼───┤
│3     │97年4 月25│臺北縣中和市│庚○○  │己○○踰越女兒牆進入左│刑法第321 條第1 項│自首  │
│      │日日出後至│中正路167 巷│        │開犯罪地點行竊。竊得現│第2 款            │      │
│      │同日上午8 │44號5 樓    │        │金5,000 餘元、諾基亞手│己○○踰越牆垣竊盜│      │
│      │時許間某時│            │        │機1 支、駕照、行照、信│，處有期徒刑肆月。│      │
│      │          │            │        │用卡3 張、金融卡2 張  │                  │      │
├───┼─────┼──────┼────┼───────────┼─────────┼───┤
│4     │97年5 月中│臺北縣中和市│丙○○  │己○○踰越女兒牆於夜間│刑法第321 條第1 項│自首  │
│      │旬某日晚上│中正路167 巷│        │侵入左開丙○○之住宅行│第1 款、第2 款    │      │
│      │2 時至4 時│44號3 樓    │        │竊。竊得現金6,000 餘元│己○○踰越牆垣於夜│      │
│      │10分間某時│            │        │、女用勞力士手錶1 支、│間侵入住宅竊盜，處│      │
│      │          │            │        │小孩手錶1 支、金項鍊1 │有期徒刑肆月。    │      │
│      │          │            │        │條。                  │                  │      │
├───┼─────┼──────┼────┼───────────┼─────────┼───┤
│5     │97年5 月27│臺北縣中和市│乙○○  │己○○踰越女兒牆進入左│刑法第321 條第1 項│自首  │
│      │日日出後至│中正路167 巷│        │開犯罪地點行竊。竊得現│第2 款            │      │
│      │同日上午7 │40號2 樓    │        │金16,600元。          │己○○踰越牆垣竊盜│      │
│      │時許間某時│            │        │                      │，處有期徒刑肆月。│      │
│      │          │            │        │                      │                  │      │
├───┼─────┼──────┼────┼───────────┼─────────┼───┤
│6     │97年5 月29│臺北縣中和市│乙○○  │己○○踰越女兒牆進入左│刑法第321 條第1 項│自首  │
│      │日日出後至│中正路167 巷│        │開犯罪地點行竊。竊得現│第2 款            │      │
│      │同日上午7 │40號2 樓    │        │金600 元。            │己○○踰越牆垣竊盜│      │
│      │時許間某時│            │        │                      │，處有期徒刑肆月。│      │
│      │          │            │        │                      │                  │      │
├───┼─────┼──────┼────┼───────────┼─────────┼───┤
│7     │97年5 月29│臺北縣中和市│戊○○  │己○○踰越女兒牆進入左│刑法第321 條第1 項│自首  │
│      │日日出後至│中正路167 巷│        │開犯罪地點行竊。竊得現│第2 款            │      │
│      │同日上午7 │40號5 樓    │        │金3,000 餘元、捷運卡、│己○○踰越牆垣竊盜│      │
│      │時許間某時│            │        │車道卡各1 張。        │，處有期徒刑肆月。│      │
├───┼─────┼──────┼────┼───────────┼─────────┼───┤
│8     │97年6 月18│臺北縣中和市○○道祿  │己○○踰越女兒牆進入左│刑法第321 條第1 項│自首  │
│      │日日出後至│中正路167 巷│        │開犯罪地點行竊。竊得現│第2 款            │      │
│      │同日上午7 │28號7 樓    │        │金7,000 元、行動電話。│己○○踰越牆垣竊盜│      │
│      │時30分許間│            │        │                      │，處有期徒刑肆月。│      │
│      │某時      │            │        │                      │                  │      │
└───┴─────┴──────┴────┴───────────┴─────────┴───┘


司法院資訊處製作；財團法人民間司法改革基金會備份。
